臺灣嘉義地方法院刑事判決　　　　　　　 94年度訴字第597號
公　訴　人　臺灣嘉義地方法院檢察署檢察官
被　　　告　甲○○
上列被告因違反毒品危害防制條例案件，經檢察官提起公訴（94
年度毒偵字第1156號），本院判決如下：
    主  文
甲○○施用第一級毒品，累犯，處有期徒刑捌月。扣案之海洛因
壹包（淨重零點壹伍公克）沒收銷燬之，前開毒品外包裝及注射
針筒貳支均沒收。
    事  實
一、甲○○前因違反肅清煙毒條例等案件，經臺灣新竹地方法院
　  於86年7月30日，以85年度簡緝字568號判決判處有期徒刑3
　  年10月確定，並因犯搶奪案件，經臺灣新竹地方法院於86年
　  10 月6日，以86年訴字第609號判決判處有期徒刑1年確定，
　  經合併定應執行刑為4年4月，經送執行後，於90年7月13日
 　 縮短刑期假釋出監。其後又於91年間因違反毒品危害防制條
    例，經經本法院以91年度毒聲字第761號裁定令入戒治強制
    戒治1年後，嗣因保護管束期滿，而由臺灣嘉義地方法院檢
    察署檢察官於92年10月19日，以92年戒毒偵字第153號為不
    起訴處分，其前開假釋經撤銷而繼續執行殘刑後，於94年5
    月1日縮短刑期執行完畢出監。詎仍不知悔改，明知海洛因
    係毒品危害防制條例所規定禁止持有、施用之第1級毒品，
    竟仍基於施用第1級毒品海洛因之犯意，於94年6月14日晚間
    ，在嘉義市○○○路不詳朋友人，施用第1級毒品海洛因1次
    。嗣經警於94年6月15日中午13時許，在嘉義市東區過溪110
    之14 號前，因見甲○○行蹤可疑，經得甲○○之同意搜索
    並採尿送驗後，始行發現，並扣得第1級毒品海洛因0.15公
    克及注射針筒1支。
二、案經嘉義市警察局第一分局報請臺灣嘉義地方院檢察署檢察
    官偵查起訴。
    理  由
一、訊據被告劉國雄對於上開犯罪事實於本院審理時坦承不諱；
    參以於查獲當日18時10分許，得被告同意採尿送驗，其結果
    確呈嗎啡陽性（按施用海洛因後，經人體之水解代謝作用，
    會呈嗎啡陽性反應）反應等情，有長榮大學毒物研究中心94
    年7月4日複驗確認報告及代號與姓名對照表各1紙在卷可稽
    ；又被告所持有之白色粉末狀物體，確係第1級毒品海洛因
    ，亦有嘉義市警察局扣押物品目錄表及法務部調查局94年
     8月9日調科壹字第180002043號鑑定通知書1份附卷可佐。
　　，復有注射針筒1支扣案可證，足資擔保被告於本院審理時
    所為之上開任意性自白具有相當程度之真實性，而得使本院
    確信被告前述自白之犯罪事實確屬真實，自應堪採信，是被
    告確有施用海洛因之行為無訛。而被告於89年間因施用毒品
    案件，經本法院以91年度毒聲字第761號裁定令入戒治強制
    戒治1年後，嗣因保護管束期滿，而由臺灣嘉義地方法院檢
    察署檢察官於92年10月19日，以92年戒毒偵字第153 號為不
    起訴處分確定等情，有臺灣高等法院被告施用毒品紀錄表、
    在監在押紀錄表及臺灣高等法院被告全國前案紀錄表各1件
    附卷可佐。是被告於戒治執行完畢釋放後，5年內再犯施用
    海洛因之犯行，洵堪認定，應依法論科。
二、按海洛因屬毒品危害防制條例所定之第一級毒品。故核被告
    所為，係犯毒品危害防制條例第10條第1項之施用第一級毒
    品罪；其施用前持有海洛因之低度行為，為施用之高度行為
    所吸收，均不另論罪。又被告前因違反肅清煙毒條例等案件
    ，經臺灣新竹地方法院於86年7月30日，以85年度簡緝字568
    號判決判處有期徒刑3年10月確定，並因犯搶奪案件，經臺
    灣新竹地方法院於86年10月6日，以86年訴字第609號判決判
    處有期徒刑1年確定，經合併定應執行刑為4年4月，經送執
    行後，於90年7月13日縮短刑期假釋出監。其後又於91年間
    因違反毒品危害防制條例，其前開假釋經撤銷而繼續執行殘
    刑後，於94年5月1日縮短刑期執行完畢出監，則有被告之臺
    灣高等法院被告全國前案紀錄表乙份附卷可佐，其於5年內
    再犯本件有期徒刑以上之罪，為累犯，應依刑法第47條遞加
    重其刑。爰審酌被告前曾施用毒品而經戒治程序，竟未思悔
    改，復行施用第一級毒品，且坦承犯行，其犯後態度尚稱良
    好，惟顯然缺乏禁絕毒害決心，與被告施用毒品之次數，以
    及施用毒品犯行係屬戕害自身健康之行為，尚未危害他人等
    一切情狀，量處如主文所示之刑，以資懲儆。又扣案之海洛
    因1包，海洛因淨重合計0.15公克，係屬毒品危害防制條例
    所稱之第一級毒品，屬違禁物，應依毒品危害防制條例第18
    條第1項前段之規定，宣告沒收銷燬之；而扣案之前開毒品
    外包裝1個及注射針筒1支，係被告所有且分別供犯罪所用及
    預備供犯罪所用之物，業據被告供承在卷，爰均依刑法第38
    條第1項第2款規定宣告沒收。
據上論斷，應依刑事訴訟法第299條第1項前段，毒品危害防制條
第10條第1項、第18條第1項前段，刑法第11條前段、第47條、第
38條第1項第2款，判決如主文。
本案經檢察官吳咨弘到庭執行職務
中　　華　　民　　國　　94　　年　　11　　月　　25　　日
                  刑事第四庭  法　官  林世芬
上列正本證明與原本無異。
如不服本判決，應於判決送達後10日內向本院提出上訴狀（應附
繕本）。
中　　華　　民　　國　　94　　年　　11　　月　　25　　日
                              書記官  李彩娥
附錄論罪科刑法條：
毒品危害防制條例第10條第1項
施用第一級毒品者，處 6 月以上 5 年以下有期徒刑。
